【裁判字號】    98,聲,394
【裁判日期】    980915
【裁判案由】    確定訴訟費用額
【裁判全文】
臺灣嘉義地方法院民事裁定  98年度聲字第394號
聲  請  人  辛○○
相  對  人  庚○○
            己○○
            乙○○
            丁○○
            壬○○○
            甲○○○
            丙○○
            戊○○
上列當事人間請求拆屋還地事件，聲請人聲請確定訴訟費用額，
本院裁定如下：
    主  文
相對人庚○○、己○○、乙○○、丁○○、壬○○○、甲○○○
、丙○○及戊○○各應給付聲請人之訴訟費用額確定為新台幣
仟陸佰捌拾元，及自本裁定送達翌日起至清償日止，按週年利率
百分之五計算之利息。
    理  由
一、聲請意旨略以：當事人間請求拆屋還地乙案，業蒙鈞院94年
    度訴字703號及台灣高等法院台南分院96年度上字142號判決
    確定，第一審及第二審訴訟費用由相對人等負擔。爰依費用
    計算書所示包括第一審裁判費用新臺幣（下同）21,295元、
    勘測費用8,150元及第二審追加之訴之訴訟費用3,810元等費
    用，爰聲請確定訴訟費用額等語。
二、按法院未於訴訟費用之裁判確定其費用額者，第一審受訴法
    院於該裁判有執行力後，應依聲請以裁定確定之；依前開規
    定確定之訴訟費用額，應於裁定送達之翌日起，加給按法定
    利率計算之利息，民事訴訟法第91條第1項、第3項分別定有
    明文。此所稱之訴訟費用，包括裁判費、本法第77條之23至
    第77條之25所定之費用，包括訴訟文書之影印費、攝影費、
    抄錄費、翻譯費、證人及鑑定人日旅費、及其他進行訴訟之
    必要費用。另按民法第203條規定，應負利息之債務，其利
    率未經約定，亦無法律可據者，週年利率為5%，是為前開所
    稱之法定利率。
三、經查，聲請人與相對人間請求拆屋還地乙案，業經本院94年
    度訴字703號及台灣高等法院台南分院96年度上字142號判決
    確定，第一審及第二審訴訟費用由相對人等負擔；第二審追
    加之訴之訴訟費用由被上訴人即聲請人負擔；聲請人並支出
    第一審訴訟費用21,295元、複丈費、建物測量費及地籍圖謄
    本費8,150元等情，此均經調閱本院94年度訴字703號、台灣
    高等法院台南分院96年度上字第142號卷查明無誤，堪信為
    真。是相對人應賠償聲請人之訴訟費用額，依後附計算書確
    定如主文所示之金額，並應依上揭規定，自裁定送達之翌日
    起，加給按法定利率計算之利息。
四、至於聲請人就第二審追加之訴支出裁判費3,810元部分，固
    據提出費用收據為證，惟聲請人所提追加之訴業經台灣高等
    法院台南分院以96年度上字142號裁定駁回確定，追加之訴
    之訴訟費用由聲請人即被上訴人負擔，從而聲請人主張相對
    人等應負擔追加之訴裁判費云云，於法尚有未合，本院無由
    准許，爰不列入計算之。
五、依民事訴訟法第91條第1項規定裁定如主文。
中    華    民    國    98    年    9    月    15    日
                  民事第三庭法  官  黃茂宏
上為正本係照原本作成。
如不服本裁定，應於裁定送達後10日內，以書狀向本院提出抗告
，並繳納抗告費新臺幣1千元。
中    華    民    國    98    年    9     月    15    日
                            書記官  李彩娥
┌─────────────────────────────────────┐
│   計   算    書                                                          │
├───────────┬─────────┬───────────────┤
│    項        目      │   金額（新台幣） │           備    註           │
├───────────┼─────────┼───────────────┤
│    第一審裁判費      │     21,295元     │         由聲請人預納         │
├───────────┼─────────┼───────────────┤
│ 第一審複丈費、建物測 │      8,150元     │         由聲請人預納         │
│  量費及地籍圖謄本費  │                  │                              │
├───────────┼─────────┼───────────────┤
│                      │                  │由相對人庚○○、己○○、乙○○│
│    合          計    │     29,445元     │、丁○○、壬○○○、甲○○○、│
│                      │                  │丙○○、戊○○負擔。          │
├───────────┴─────────┴───────────────┤
│綜上核算，應由相對人庚○○、己○○、乙○○、丁○○、壬○○○、甲○○○、翁│
│秀琴及戊○○分別賠償聲請人3,680元（計算式：29,445元÷8＝3,680元，小數點以 │
│下均捨去。）                                                              │
└─────────────────────────────────────┘


司法院資訊處製作；財團法人民間司法改革基金會備份。
